臺灣板橋地方法院交通事件裁定　　　　 96年度交聲字第928號
原處分機關　交通部公路總局臺北區監理所
異　議　人
即受處分人　溫少棋原名甲○○.
上列異議人因違反道路交通管理處罰條例案件，對於交通部公路
總局臺北區監理所於中華民國96年6 月21日以板監裁字裁41-AEV
461735號所為之裁決處分（原舉發案號：北市警交字第AEV46173
5 號），聲明異議，本院裁定如下：
    主  文
異議駁回。
    理  由
一、異議意旨略以：異議人即受處分人溫少棋（原名甲○○）於
    民國96年5 月17日下午5 時37分許因騎乘車牌號碼為J3W-03
    9 號重型機車，行經臺北市○○路75巷與延平南路口，經臺
    北市政府警察局中正第二分局警員以「紅燈左轉」舉發違規
    ，當時伊反應伊是綠燈左轉的，但是警員不理會並態度惡劣
    的說他看到對面有一位停在那等紅綠燈，伊認為警員怎麼可
    以單憑有人停在那就是再等紅綠燈，難道不是等人嗎？那警
    員有注意燈號是紅燈還是綠燈？伊確時是綠燈左轉，並無紅
    燈左轉云云。
二、按「汽車駕駛人，行經有燈光號誌管制之交岔路口闖紅燈者
    ，處新臺幣一千八百元以上五千四百元以下罰鍰」，道路交
    通管理處罰條例第53條第1項定有明文。再按汽車駕駛人有
    第53條第1項之情形者，除依原條款處罰鍰外，並記違規點
    數3點，同條例第63條第1項第3款亦定有明文。
三、經查：
　(一)本件異議人於96年5 月17日下午5 時37分騎乘J3W-039 號重
    型機車，行經臺北市○○路75巷與延平南路口「紅燈左轉」
    違規，經警目睹並攔查掣單逕行舉發，嗣異議人提出申訴，
    經原舉發機關即臺北市政府警察局中正第二分局回函稱：「
    ....。經查臺端騎乘J3W-039號普通重型機車於違規時間行
    經本市○○路75巷與延平南路口時，該路口燈號為紅燈，臺
    端未依號誌指示停等，紅燈違規左轉延平南路行駛，執勤員
    警依法攔停並依　臺端所出示證件舉發並無違誤之處。
    臺端陳述無違規遭舉發乙節，查依上揭法令，車輛面對圓形
    紅燈表示禁止通行，不得越停止線或進入路口，另查該路口
    號誌當時並無故障情形，且據執勤員警指稱：渠當時在該路
    段執行交通整理勤務，目睹J3W-039號普通重型機車在中華
    路75巷與延平南路口時，紅燈違規左轉延平南路行駛，依法
    攔停稽查舉發無誤」仍認本件違規屬實，而由交通部公路總
    局臺北區監理所板橋監理站於96年6月21 日以板監裁字裁
    41-AEV 461735號所為之裁決書裁處罰鍰新臺幣1,800元，並
    記違規點數3點等情，有臺北市政府警察局96年5月17日北市
    警交字第AEV461735號舉發違反道路交通管理事件通知單通
    知聯影本、上開裁決書影本、臺北市政府警察局中正第二分
    局96年6月14日北市警中正二分交字第09630660400號書函一
    紙附卷可參。
  (二)異議人到庭辯稱：「....。我並沒有紅燈左轉」云云（詳本
    院96年7 月24日訊問筆錄）。惟證人即舉發異議人之警員乙
    ○○到庭具結證稱：「（問：是否曾經見過庭上之異議人？
    ）有，就是在96年5 月17日下午5 點37分左右，當時異議人
    騎著重型機車（車號忘記了）從臺北市○○路○段75巷左轉
    延平南路，當時燈號為紅燈，也就是當時車子不能左轉或直
    行，當時異議人的機車面對紅燈，當時我騎著摩托車，從異
    議人後面過來，異議人當時不應該左轉，但卻左轉，我剛好
    在異議人後面看到，我就將異議人攔下，當時我還有看到一
    個婦人在路口的對面，該婦人在等紅燈，我之所以講到婦人
    等紅燈，是這樣更可以確認當時的燈號為紅燈，面對著紅燈
    的車，不能左轉或直行。我當時的職務是派出所行政警察，
    我的權限也包括開交通違規的罰單。我是等到異議人左轉已
    經到延平南路後，我才又跟著異議人後面把他攔下來」、「
    （問：你確定異議人啟動機車時，當時是紅燈嗎？）異議人
    是騎機車到面對著紅燈之處，有變慢，但是沒有完全停下來
    ，左右看一看後，就直接左轉過去，我當時有穿著制服，在
    異議人後面，異議人應該是沒有看到我」等語明確（見本院
    96年7 月24日訊問筆錄）。然按車輛面對圓形紅燈時，仍逕
    予穿越路口至銜接路段，含左轉、直行、迴轉及右轉（依箭
    頭綠燈允許行駛者除外），即視為闖紅燈之行為，此有交通
    部82年4 月22日交路字第009811號函可參。依證人所述可知
    ，證人確有目睹異議人騎乘機車從臺北市○○路○段75巷左
    轉延平南路等情節綦詳，且證人既正執行勤務之際，對前方
    行駛車輛動向，自特別留意而無錯看或誤判之虞；況證人就
    本件如何查獲舉發之經過，於本院審理中到庭結證綦詳如上
    ，其證述舉發過程連續而完整，顯見其記憶深刻，益徵其無
    誤判之虞；參以證人與異議人間，並無怨隙，且素不相識，
    衡情證人應無設詞攀誣，或虛構違規事實以陷害異議人之理
    ，是證人乙○○警員上開證述內容，經核尚無不可採信之處
    ，自堪採信。足徵異議人以前開情詞置辯顯不足採信，是異
    議人違規之事實，已甚明確，警方對其舉發並無不當或違法
    之處。
四、綜上所述，本件異議人前開違規之事證已足堪認定，是原處
    分機關依前揭道路交通管理處罰條例之規定，就異議人駕車
    行經有燈光號誌管制之交岔路口闖紅燈事，裁處罰鍰1,800
    元之處分，並依上揭規定，記違規點數3 點，核無違誤，本
    件異議人之異議為無理由，應予駁回。
據上論斷，應依道路交通案件處理辦法第19條，裁定如主文。
中　　華　　民　　國　　96　　年　　8　　月　　  7　　日
                           交通法庭  法    官   許 必 奇
以上正本證明與原本無異。
如不服本裁定應於送達後5日內向本院提出抗告狀。
                                     書 記 官　 金 和 國
中　　華　　民　　國　　96　　年　　8　　月　  　7　　日
